# 陈版有驰名商标认定中广告投入量审计报告模板吗

提问人：sdlscpa 时间：2012-07-26 10:14:14
陈版有驰名商标认定中广告投入量审计报告模板吗？工商局驰名商标认定要求提供近三年广告投入量（覆盖面、金额）审计报告，请陈版指点

回答人：chenyiwei
回复 sdlscpa 的帖子
专项审计报告的目的、种类多样，不可能每类报告都出一个模板的。关键是要掌握此类报告的写作技巧，以便融会贯通。
例如，对于以申请专项财政资金为目的的审计报告，应注意以下几点： 1 、应当阅读相关的财政资金管理办法、申请指引等，了解申请人应满足的财务指标方面的条件，以及申报材料中需包含哪些与财务相关的信息，据以确定审计范围和审计报告后附资料所包含内容的范围。因为是专项审计，可能不用包含完整的全套财务报表。例如如果申报条件对申请人的现金流量没有要求的，可以不提供现金流量表；一般无需提供股东权益变动表。在确定审计范围时，应当把这些财务指标方面的申请条件作为关注重点和高风险领域。
（就你说的驰名商标认定专项报告而言，审计报告后面可以附送“最近三年广告投入的覆盖面和广告费发生额明细表”，但对于“覆盖面”，应注意向工商部门了解其定义和确认方法，并在编制基础中说明。） 2 、通过与专项资金的主管部门沟通，了解他们对报告的内容与格式有无特殊要求。 3 、审计意见一般表述为“是否符合附注中所述的编制基础”，一般不直接表述为是否符合企业会计准则或者会计制度。 4 、报表附注中，应当注重“财务报表的编制基础”部分的描述。需要说明以下事项：（ 1 ）本报表是本公司管理层为了申请XX资金之目的而编制的，仅供该专项资金的有关主管部门参考使用，不适用于其他用途；（ 2 ）基于特定信息使用者的特定信息需求，本财务报表仅包含（举例）本公司X年X月X日的资产负债表和XX期间的利润表，未编制现金流量表和股东权益变动表，也未提供XX、XX等附注披露内容；（ 3 ）除上述事项外，本财务报表中所列会计要素的确认和计量在所有重大方面遵循了XX会计准则或XX会计制度的有关规定。（本案例中，应当在编制基础部分中披露广告费的确认标准、“覆盖面”的定义和确认方法等内容。） 5 、审计报告最后一段，与前述编制基础中的用途相对应，增设用途限制段：“如附注X‘财务报表的编制基础’部分所述，后附财务报表是贵公司管理层为了申请XX资金之目的而编制的，仅供有关主管部门参考使用，不适用于其他用途。相应地，本报告仅供XX资金的主管部门为处理贵公司申请之目的参考使用，不适用于其他用途。”